臺灣桃園地方法院刑事判決　　　　　　　　　　　　九十一年度交易字第四四八?
　　公訴人　臺灣桃園地方法院檢察署檢察官
　　被　告　甲○○
右列被告因過失致死案件，經檢察官提起公訴（九十一年度偵字第一二五一０號），
本院判決如左：
    主  文
甲○○因過失致人於死，處有期徒刑陸月，如易科罰金以參佰元折算壹日。
    事  實
一、甲○○於民國（下同）九十年十一月十六日二十時許，先在桃園縣境內飲用米酒
    頭二杯（惟其當時吐氣所含酒精成份為每公升零點一七毫克，且神智尚屬正常，
    應無不能安全駕駛之情形）後，即駕駛ＣＳ─８５８１號自用小客車，沿設有劃
    分（分隔）島之桃園縣龜山鄉○○○路內側車道，往文化北路方向行駛，在行經
    上開路段八三號前時，應注意行車速度，依上開路段最高速限四十公里標誌之規
    定，又汽車行駛時，駕駛人應注意車前狀況，並隨時採取必要之安全措施，且按
    諸當時之天候、光線、號誌、路況等一切情狀，復無甲○○不能注意之情形，竟
    疏未注意違規以時速五、六十公里之速度超速行駛，復疏未注意在其前方處，適
    有未行走前方十餘公尺交岔路口處所設之行人穿越道，即逕自跨越上開道路上所
    設之上開分隔島，而違規穿越上開道路，並已走至上開路段內側及中間車道處之
    行人陳黃妙，而以上開自用小客車之右前車頭處撞及陳黃妙彈起，再掉落在上開
    自用小客車之右前擋風玻璃上倒地，致陳黃妙因之受有頭、胸部鈍挫傷併發體腔
    出血，而於送醫急救後仍不治死亡。嗣甲○○於肇事後，即逕將陳黃妙送長庚醫
    院急救，並於警員張成俊到長庚醫院處理發覺上情前，先行主動向警員張成俊陳
    述上開肇事經過，再由警員張成俊帶同甲○○返回派出所製作筆錄，並於事後接
    受本院之審理。
二、案經甲○○自首及陳黃妙之子乙○○訴由臺灣桃園地方法院檢察署檢察官偵查起
    訴。
    理  由
一、右揭事實業據被告甲○○迭次於警、偵訊中及本院審理時坦承不諱，核與告訴人
    即被害人陳黃妙之子乙○○指訴之情節相符，復有道路交通事故調查報告表乙紙
    、現場肇事車輛照片四紙、電腦酒測單乙紙及診斷證明書乙紙，在卷可稽，又本
    件被害人陳黃妙因本件車禍經送醫急救仍不治死亡乙情，亦據公訴人督同檢驗員
    到場相驗屬實，並製有相驗屍體證明書、驗斷書及勘驗筆錄各乙份可佐，足堪認
    定。又按「行車速度，應依標誌之規定」、「汽車行駛時，駕駛人應注意車前狀
    況，並隨時採取必要之安全措施」，道路交通安全規則第九十三條第一項及第九
    十四條第三項均有明文，且按諸當時之天候、光線、號誌、路況等一切情狀，復
    無被告不能注意之情形，竟疏未注意違規以時速五、六十公里之速度超速行駛，
    復疏未注意在其前方處，適有已走至上開路段內側及中間車道處之行人即被害人
    陳黃妙，而以上開自用小客車之右前車頭處撞及被害人陳黃妙彈起，再行掉落在
    上開自用小客車之右前擋風玻璃上倒地，致被害人陳黃妙因之受有頭胸部鈍挫傷
    併發體腔出血而於送醫急救後仍不治死亡，則被告對被害人陳黃妙上開死亡之結
    果，顯有過失責任，且其間亦存有相當因果關係，至為灼然。雖被害人陳黃妙於
    右揭時地欲穿越上開道路時，不行走上開肇事現場前方十餘公尺交岔路口處所設
    之行人穿越道，亦有違反道路交通安全規則第一百三十四條第一款規定之情形，
    業據證人即警員張成俊到院證述明確，並為告訴人乙○○於本院審理時所不否認
    ，而堪認定，則被害人陳黃妙逕自跨越上開路段上所設上開分隔島而違規穿越上
    開道路，並在走至上開路段內側及中間車道處時，遭被告所駕駛之上開自用小客
    車撞及肇事，而對其本人因之受有上述之傷害，經送醫急救後仍不治死亡之結果
    ，亦屬同有相當之過失責任，然亦不足影響本院對被告上開過失責任之認定，至
    為顯然。被告犯行已臻明確，應予依法論科。
二、核被告所為，係犯刑法第二百七十六條第一項之過失致死罪。被告於肇事後，即
    逕將被害人陳黃妙送醫急救，並於警員張成俊到長庚醫院處理發覺上情前，先行
    主動向警員張成俊陳述上開肇事經過乙情，業據被告於本院審理時供述明確，並
    核與證人即警員張成俊到院證述之情節相符，應堪採信，且被告復於事後接受本
    院之審理，應依刑法第六十二條前段自首之規定減輕其刑。爰審酌被告於右揭時
    地駕駛上開自用小客車時，應且能注意不得超速行駛及車前狀況，竟疏未注意以
    時速五、六十公里之速度超速行駛，並撞及違規穿越上開道路之行人即被害人陳
    黃妙肇事，致被害人陳黃妙因之受有上述傷害而於送醫急救仍不治死亡，已損及
    被害人陳黃妙之權益及被告犯罪後之態度等一切情狀，量處如主文所示之刑，並
    諭知易科罰金之折算標準，以資儆懲。
據上論斷，應依刑事訴訟法第二百九十九條第一項前段，刑法第二百七十六條第一項
、第六十二條前段、第四十一條第一項前段，罰金罰鍰提高標準條例第一條前段、第
二條，判決如主文。
本案經檢察官鄭重文到庭執行職務。
中      華      民      國      九十一      年    十    月    十五    日
                          臺灣桃園地方法院交通法庭
        法  官   林晏鵬
右正本證明與原本無異。
如不服本判決，應於判決送達後十日內向本院提出上訴狀( 應附繕本 )，上訴於
臺灣高等法院。
                                    書記官   陳青瑜
中      華      民      國     九十一       年    十    月    十六    日
附錄法條：刑法第二百七十六條
刑法第二百七十六條
因過失致人於死者，處二年以下有期徒刑、拘役或二千元（現已提高十倍為二萬元）
以下罰金。
從事業務之人，因業務上之過失犯前項之罪者，處五年以下有期徒刑或拘役得併科三
仟元（現已提高十倍為三萬元）以下罰金。
